

# MUHAMMAD FAHMI ADY SUSILO

# FRONTEND ENGGINERING

### **PROFIL**

Saya Seorang Mahasiswa Semester 7(tujuh) Prodi Teknik Informatika yang berfokus pada web progamming terlebih dalam sisi front end dan juga mendalami bidang Design seperti UI/UX,selain dalam hal progamming saya juga mempunyai pengalaman organisasi dibuktikan dengan organisasi yang saya cantumkan.

### **PENGALAMAN KERJA**

# FRONTEND DEVELOPER | 2022 - Sekarang

### PART TIME WEBSITE LANJALAN UTM

Mengerjakan Interface Website seperti Traveloka dengan cakupan wisata, kuliner, penginapan, transportasi, kerajinan wilayah madura

### FRONTEND DEVELOPMNET | 2022

### **INTERNSHIP BANGBELI BATCH 7**

Mengerjakan Fitur-Fitur FrontEnd Web (ReactJS) dan Android (React Native) dengan Menggunakan Typescript

### ANGGOTA | 2021 - 2022

### **ASISTEN PRAKTIKUM LAB**

Membantu Dosen untuk menyampaikan ilmu kepada mahasiswa dalam kegiatan Praktikum sebanyak 4 Mata Kuliah dengan setiap Praktikum di ikuti kurang lebih 40 Praktikan.

### PENDIDIKAN

# S1 – TEKNIK INFORMATIKA | 2019 – SEKARANG

### **UNIVERSITAS TRUNOJOYO MADURA**

Mengambil prodi informatika dengan IPK sementara Yakni 3.71 diperoleh dari total semester 1-6

MAN - MIPA | 2016 - 2019

### MADRASAH ALIYAH NEGERI 1 LAMONGAN

Berhasil lulus dengan baik di jurusan IPA Man 1 lamongan,juga menerima penghargaan wisuda terbaik IV Prodistik (Pendidikan Setara Diploma Satu Teknologi Informasi dan Komunikasi) kerja sama ITS.

### PENDIDIKAN NON FORMAL

# PARTICIPANT FRONTEND ENGGINERING | 2022 – SEKARANG STUDI INDEPENDEN/BOOTCAMP RUANG GURU

Ruangguru berkolaborasi dengan Kampus Merdeka sebagai langkah untuk mewujudkan kesempatan-kesempatan tersebut melalui program Studi Independen. Menciptakan situs web berkualitas tinggi dan aplikasi yang dinamis untuk memberikan pengalaman pengguna terbaik sangat penting untuk meningkatkan daya saing sebuah produk atau layanan.

### PROGATE X FGA DTS | 2022 - 2022 REACT JS FOR WEB DEVELOPMENT

memepelajari framework javascripts yakni dengan menggunakan React.

DICODING | 2022

# BELAJAR MEMBUAT APLIKASI WEB DENGAN REACT

belajar framework javascripts yakni dengan menggunakan React.

DICODING | 2021

### BELAJAR MEMBUAT FRONT-END WEB UNTUK PEMULA

 $\label{thm:membed} \mbox{Mempelajari lebih dalam tentang Javascripts,} \mbox{DOM manipulation dan WEB storage}$ 

Untuk meningkatkan fungsionalitas dan interaktifitas website.

BUILD WITH ANGGA | 2021

### **UI/UX DESIGN GESTALT PRINCIPLE**

Mempelajari mulai dasar-dasar menata tampilan UI berdasarkan Psikologi Pengguna atau UX.

DICODING | 2020

### **BELAJAR DASAR PEMROGAMAN WEB**

Mempelajari komponen – komponen dasar HTML,CSS,dan Javascripts sebagi fondasi Utama.

### **CONTACT INFO**

Alamat: Lamongan, Jawa timur, Indonesia

Email: asfahmi5@gmail.com

linkedin:www.linkedin.com/in/muhammad-fahmi-ady-susilo-

ba05a41b0

Instgram : fahmiady\_11,UIUX\_11(portofolio)
Portofolio : https://fahmiadyportofolio.netlify.app/

Github: https://github.com/Fahmiady11

## **KEAHLIAN KOMPUTER**

Progammer Basic:Html,Css,JavaScripts,PHP,Pyhton, Java,C++,Dart & Sass

Framework:BootStrap,Tailwind,Chakra UI,React & NextJs Multimedia: Figma,Corel Draw, Adobe Ilustrator,

Flimora & Macromedia Flash

Ms Office:Word,Excell & Power Point

### PENGALAMAN ORGANISASI

# ANGGOTA DIVISI HUMAS DAN PUBLIKASI | 2022 - Sekarang GENERASI BARU INDONESIA (GENBI) UTM

Bertanggung jawab atas media sosial dengan pencapaian kurang lebih 40 karya serta membuat hubungan baik terhadap lingkungan kampus dan Informatika universitas lain.

KEPALA DIVISI HUMAS | 2020 - 2021

### IKATAN MAHASISWA LAMONGAN UTM

Membangun hubungan baik terhadap Internal organisasi, Lingkungan Kampus dan juga Terhadap daerah dengan keanggotaan 15 orang.

### **PRESTASI**

### 8 Juni 2022

Penerima Beasiswa Bank Indonesia,Beasiswa ini merupakan sebuah pengabdian Bank Indonesia kepada masyarakat melalui Mahasiswa

### **24 NOVEMBER 2018**

Juara 1 lomba Robot Cerdas se jawa-bali (PRODISTIK) yang di adakan Institut Teknologi Sepuluh Nopember (ITS)